【裁判字號】    90,易,3230
【裁判日期】    901207
【裁判案由】    竊盜
【裁判全文】
臺灣臺中地方法院刑事判決                          九十年度易字第三二三號
    公  訴  人  台灣台中地方法院檢察署檢察官
    被      告  丙○○
右列被告因竊盜案件經檢察官提起公訴（九十年度偵字第１５８５７號、偵緝字第５
３５號），本院判決如左：
    主  文
丙○○連續攜帶兇器竊盜，累犯，處有期徒刑貳年。扣案之開鎖工具壹支、油壓剪貳
支、鐵鎚壹支、鐵撬肆支、鐵捲條壹條、起子貳支、手電筒壹支，均沒收。
    事  實
一、丙○○曾犯賭博罪、違反麻醉藥品管理條例之罪、竊盜罪，品行不良，其中於民
    國八十七年間所犯竊盜罪部分，經法院判處有期徒刑拾月，確定後於八十八年七
    月六日執行完畢。仍不知悔改，猶意圖為自己不法之所有，並基於概括之犯意，
    連續於（一）九十年五月二十日二十三時許，在台中市○○路與復興路口，以其
    所有之開鎖工具壹支，竊取甲○○所有之車牌號碼JOO-７２８號機車一輛供己騎
    用，同年月二十一日二十時二十分許，丙○○騎該部機車在台中縣大里市○○路
    ○段六十二巷口為警當場捕獲，扣得其所有之開鎖工具壹支。（二）九十年八月
    二十九日二十時許，攜帶其所有客觀上足以傷害人之身體之凶器油壓剪貳支、鐵
    鎚壹支、鐵撬肆支、起子貳支及非兇器之鐵捲條一條與行竊時照明用之手電筒壹
    支，裝載於其所駕駛之車牌號碼HH-４０３７號自用小客車內，至彰化縣鹿港鎮
    ○○街１４號集英宮，將口香糖黏於鐵捲條末端伸入油錢箱內，以口香糖黏取之
    方式，竊取箱內之新台幣（下同）２８０元，並徒手竊取放置在桌上之香火袋八
    個。（三）九十年八月三十日凌晨二時三十分許，又駕駛前開自用小客車，攜帶
    上開兇器及手電筒、鐵捲條，再至雲林縣麥寮鄉三盛村４３號福安宮，以油壓剪
    破壞鐵窗打破玻璃而侵入福安宮，以鐵撬撬開油錢箱之保險櫃開口，再以口香糖
    黏於鐵捲條末端伸入箱內竊取２２７６２元。同日八時三十分許，丙○○駕駛該
    汽車行經國道壹號公路南向２７０公里處，經警查獲，起獲其竊盜所得財物２３
    ０４２元，並在其所駕駛之汽車內扣得油壓剪貳支、鐵鎚壹支、鐵撬肆支、鐵捲
    條壹條、起子貳支及手電筒壹支。
二、案經台中縣警察局霧峰分局、內政部警政署國道公路警察局第四警察隊報請臺灣
    臺中地方法院檢察偵查起訴。
    理  由
一、被告丙○○坦承於集英宮與福安宮竊取財物之事實，而否認竊取機車之犯行，辯
    稱該機車係其於九十年五月二十一日十四時左右，在台中市○○路與五權路口，
    向一位叫「唐賑」之人借得，約定當日二十二時左右交還，而其雖有在集英宮與
    福安宮拿取宮內之錢財，但並未攜帶兇器前往，且其在集英宮只徒手拿油錢箱口
    之１５０元，並非以口香糖黏在鐵捲條末端伸入箱內之方式竊取，而香火袋是放
    在桌上，桌上有寫說要的話可以自行拿走，至於在福安宮則是用口香糖黏在鐵捲
    條末端之方式竊取一萬四五千元左右，而福安宮之窗戶未關，其係爬窗進入，並
    非以油壓剪破壞窗戶進入，也沒有以鐵撬撬開油錢箱之保險櫃開口，警察在其所
    駕駛之汽車內扣得之油壓剪貳支、鐵鎚壹支、鐵撬肆支、起子貳支，係其幫其侄
    子做土木工程所使用之工具，非其竊盜之工具云云。
二、查上開機車係被害人甲○○於九十年五月二十日二十三時許，在台中市○○路與
    自由路口被竊，此已據甲○○欲警訊中供明，並有車輛竊盜、車牌失竊資料個別
    查詢報表－查詢車輛認可資料一份在卷可稽，被告雖辯稱係向「唐賑」之人借得
    ，然其於警訊及檢察官偵查時，先是供稱係向「陳坤興」之人借車，嗣又改稱係
    向「唐賑」所借，先後所供不相一致，於本院審理時仍辯稱係向「唐賑」之人借
    得，並稱曾於被警捕獲之後在警局私自以其所有之0000000000號行動
    電話與「唐賑」之0000000000號行動電話聯絡，請「唐賑」到警局，
    然其未能供出「唐賑」之真實姓名、年籍，供本院傳訊調查，且本院函中華電信
    股份有限公司檢送當日0000000000號行動電話之通話紀錄過院，該公
    司復稱當日並無通話紀錄，此有該公司之函復單一份在卷可稽，足見並無被告所
    稱「唐賑」之人，也無向「唐賑」借用機車之事實。另查被告係於九十年五月二
    十一日十九時五十分，騎該機車行經台中縣霧峰鄉○○路與中正路口時，因闖紅
    燈違規被警攔截，警察發覺該機車龍頭鎖無機車鑰匙，詢問被告該機車是否贓車
    時，被告竟因此加速逃逸，經警追逐至同日二十時二十分，在台中縣大里市○○
    路○段６２巷口，始將被告攔下捕獲，此有警員製作之職務報告書一份在卷可參
    ，足見被告知悉該輛機車係贓車，否則其毋庸逃逸避免逮捕，而其既知係贓車，
    應無向他人借用徒負刑責之理，是該機車應係被告所竊，而該機車既無鑰匙可發
    動，參以被告於警訊所供係以其褲袋內之開鎖工具發動機車之情，被告應係以該
    開鎖工具竊取該輛機車，而該開鎖工具亦係被告所有，非其所稱之「唐賑」之人
    所有，被告所辯乃為推諉卸責之詞，不足採信，其竊取被害人甲○○之機車之事
    實，證據明確而堪以認定。另查被告於警訊中已明確供稱在集英宮以口香糖黏於
    鐵捲條末端伸入油錢箱內之方式竊得２８０元，並竊走桌上之八個香火袋，而證
    人即集英宮之主任委員丁○○於警訊中供稱該宮所有之香火袋係被竊，並未稱到
    該宮之人可任意取走，是被告辯稱只徒手竊取１５０元，且未竊取香火袋，乃屬
    不實，又被告於警訊中也坦供以扣案之油壓剪貳支、鐵鎚壹支、鐵撬肆支、起子
    貳支、鐵捲條一條及手電筒壹隻，做為竊盜之工具，並稱先以油壓剪剪斷福安宮
    左側之鐵窗，再打破玻璃侵入宮內，發現宮內之油錢箱以保險櫃做成，即以鐵條
    黏口香糖伸入箱內黏取金錢之方式竊取金錢，而證人即福安宮之主任委員乙○○
    於警訊中供稱該宮之門窗鐵條被剪斷撬開，玻璃被打破，油錢箱之封蓋被撬開，
    足見被告於警訊中就竊取福安宮財物之方式之自白，與事實相符，其於本院審理
    時辯稱未攜帶兇器云云，亦屬推諉卸責之詞，不足採信。再被告就為警所扣之２
    ３０４２元，或於警訊時辯稱其中３６００元係其大姐所給，或於本院審理時辯
    稱有七、八千元係其自己所有，然均無何證據可證明其所辯為真實，又乙○○於
    警訊中供稱福安宮油錢箱內之金錢應有數萬元，全數被竊走，而被告為警捕獲時
    ，所扣得之金錢僅２３０４２元，若扣除３６００元或七、八千元，已不足二萬
    元，與乙○○所陳福安宮油錢箱存有金錢之數目不足甚多，可證上述２３０４２
    元之中並無被告私人所有之部分，均係竊盜所得，被告之辯解，同屬飾卸之詞而
    不可採。綜上所述，本件事證應屬明確，被告犯行洵堪認定。
二、查被告用以行竊之油壓剪、鐵鎚、鐵撬、起子，既可剪斷窗戶鐵條打破窗戶玻璃
    撬開油前箱保險櫃開口，均屬銳利或能重擊之器物，客觀上自足以傷害人體或生
    命之安全，自屬兇器。是核被告所為係犯刑法第三百二十條第一項之普通竊盜罪
    及第三百二十一條第一項第三款之攜帶兇器竊盜罪。其先後三次犯行，時間緊接
    ，犯意概括，觸犯構成要件相同之罪，為連續犯，應論以攜帶兇器竊盜罪一罪並
    加重其刑。被告曾犯竊盜罪，經法院判處有期徒刑拾月，確定後於八十八年七月
    六日執行完畢，此有台灣高等法院被告全國前案紀錄表及台灣台中地方法院檢察
    署刑案資料查註紀錄表在卷可按，其於有期徒刑執行完畢後五年以內，再犯本件
    有期徒刑以上之罪，為累犯，應依刑法第四十七條之規定遞加重其刑。被告曾犯
    賭博罪、違反麻醉藥品管理條例之罪、竊盜罪，品行不良，此有上開紀錄表可參
    ，應從重量刑。爰審酌被告犯罪之動機、目的、手段、所生之危害及其品行、智
    識程度與犯罪後之態度等一切情狀，量處有期徒刑二年。
三、扣案之開鎖工具壹支、油壓剪貳支、鐵鎚壹支、鐵撬肆支、鐵捲條壹條、起子貳
    支、手電筒壹支，均為被告所有，且係被告供犯竊盜罪所用之物，應依刑法第三
    十八條第一項第二款之規定併宣告沒收。
據上論斷，應依刑事訴訟法第二百九十九條第一項前段，刑法第五十六條、第三百二
十一條第一項第三款、第四十七條、第三十八條第一項第二款，判決如主文。
中      華      民      國      九十      年      十二    月      七    日
                                      臺灣臺中地方法院刑事第七庭
                           法  官      李添興
右為正本係照原本作成。
如不服本判決，應於判決送達後十日內，向本院提出上訴狀上訴於台灣高等法院台中
分院（須附繕本）。
                                          書記官
中      華      民      國      九十      年      十二    月      七    日


司法院資訊處製作；財團法人民間司法改革基金會備份。
